臺灣高等法院民事判決
111年度上更一字第30號
上  訴  人  夏翠萍
訴訟代理人  林明信律師
被  上訴人  周継隆
訴訟代理人  李政憲律師
上列當事人間債務人異議之訴事件，上訴人對於中華民國109年 
10月5日臺灣桃園地方法院109年度訴字第115號第一審判決提起
上訴，經最高法院第一次發回更審，本院於111年7月19日言詞辯
論終結，判決如下：
    主      文
原判決關於駁回上訴人後開第二項之訴部分及除確定部分外之訴
訟費用裁判均廢棄。
確認被上訴人持有臺灣桃園地方法院105年度司票字第2645號裁
定所示之本票（票載發票日：民國104年2月10日、票面金額：新
臺幣伍佰萬元、票號：WG00000000），對上訴人之票據債權逾新
臺幣柒拾玖萬貳仟陸佰參拾伍元，及自民國一０四年二月十一日
起至清償日止，按年息百分之六計算之利息部分不存在。
其餘上訴駁回。
第一、二審（除確定部分外）及發回前第三審訴訟費用，由被上
訴人負擔百分之九十九，餘由上訴人負擔。
    事實及理由
一、上訴人主張：兩造於民國105年4月11日簽立合作協議書（下
    稱系爭合作協議），由伊委任被上訴人處理解除伊與訴外人
    郭恩齊、定誠不動產仲介有限公司（下稱定誠不動產）間之
    合約事務（下稱甲事務），及聲請許可處分受禁治產宣告之
    訴外人即伊配偶李芳中所有坐落桃園市○○區（改制前為桃園
    縣○○市○○○段000地號土地（面積5477平方公尺，下稱系爭土
    地）應有部分2分之1及銷售伊與李芳中共有之系爭土地事務
    （下稱乙事務），約定委任報酬為新臺幣（下同）500萬元
    ，並以伊所簽發票面金額為500萬元之本票（票號：WG00000
    000，未載到期日，票載發票日：104年2月10日，下稱系爭
    本票）為擔保，同意被上訴人先向法院聲請准許強制執行之
    本票裁定，待日後有進帳即可兌現。伊就甲事務已給付被上
    訴人委任報酬37萬元及9萬元，就乙事務已給付被上訴人委
    任報酬18萬元，因被上訴人未完成乙事務，應扣除委任報酬
    392萬1674元，伊僅須再給付被上訴人委任報酬43萬8326元
    ，但願以最大誠意給付100萬元，故系爭本票之票據債權逾1
    00萬元部分並不存在等情。爰依系爭本票之法律關係，求為
    確認系爭本票之票據債權逾100萬元部分不存在（原審就此
    為上訴人敗訴之判決，上訴人不服提起上訴。未逾100萬元
    之部分未繫屬於本院，不予贅述）。並上訴聲明：㈠原判決
    關於駁回上訴人後開第㈡項之訴部分廢棄。㈡確認被上訴人持
    有系爭本票，對上訴人之票據債權逾100萬元部分不存在。
二、被上訴人則以：依系爭合作協議，伊僅受託處理甲事務，不
    包含乙事務。伊已完成甲事務，上訴人應給付委任報酬500
    萬元。縱系爭合作協議委任事務包括乙事務，亦僅得扣減委
    任報酬331萬3585元，被上訴人仍應給付委任報酬168萬6415
    元，故系爭本票所擔保之債權非不存在等語置辯。並答辯聲
    明：上訴駁回。
三、兩造不爭執事項（見本院卷第136至139頁）：
　㈠上訴人於103年11月1日與定誠不動產就上訴人與其受禁治產
    宣告配偶李芳中共有之系爭土地簽訂如原審卷第37至39頁所
    示之專任委託銷售契約書（下稱定誠不動產委銷契約），委
    託期間自103年11月1日起至105年5月31日止。
  ㈡上訴人於104年1月8日與郭恩齊就桃園市○○區○○路000巷0號（
    下稱○○路套房）簽訂如原審卷第59至65頁所示之工程合約書
    （下稱郭恩齊工程合約），由郭恩齊向上訴人承攬○○路套房
    工程，承攬總價為370萬元。
  ㈢上訴人於105年1月20日簽立如原審卷第31頁所示之委託授權
    書，授權被上訴人即隆翔資產管理顧問社在合法範圍內代為
    處理上訴人與郭恩齊在授權書生效前之全部債權債務，其上
    有：「ps乙方（即被上訴人）收款完成須將甲方（即上訴人
    ）位於與郭恩齊之爭議工程完工，甲方放棄債權回收之金額
    。」之手寫文字，並經上訴人在該手寫文字後捺指印。
  ㈣兩造於105年1月20日另簽訂如原審卷第67頁之委任書，其上
    有：「ps調解合解○○市○○路000巷0號工程案件，本人（即上
    訴人）同意付新臺幣參拾柒萬元整，受任人（即被上訴人）
    必須將本棟套房裝潢完工」之手寫文字，經上訴人在前揭「
    完工」文字後捺指印，其上另有：「本件已於105年4月11日
    完成交屋驗收。驗收人：」之手寫文字，經上訴人在前揭「
    驗收人：」後簽名、捺指印，其上另有：「並於今日完成付
    款全額。簽收日105.4.11日價款37萬元正：簽收人」之手寫
    文字，經被上訴人在前揭「簽收人」後用印。
  ㈤兩造於105年1月20日簽立如原審卷第81頁所示之委任書，其
    上有手寫：「ps一、調解、合解○○市○○路000巷0號工程案件
    。二、調解委任人（即上訴人）與定誠不動產銷售契約解除
    及和解。本件本人（即上訴人）同意以9萬元和解」之文字
    ，經上訴人在前開「和解」文字後捺指印。
  ㈥兩造於105年2月10日就解除郭恩齊工程合約、定誠不動產委
    銷契約簽立委任書（下稱系爭1050210委任書），約定：「
    一、委任人（即上訴人）因受債務人（即郭恩齊、定誠不動
    產）積欠債務，惟無暇出面處理，特委任受任人（即被上訴
    人）代為解決。二、茲委任人除委任受任人有為委任人出面
    洽談債務清償事宜外，並有權為委任人決定債務和解金額、
    簽立和解書及收取清償金額之權利。」（見原審卷第25頁）
    。
  ㈦系爭1050210委任書上另增載：「三、郭恩齊部分：和解○○○○
    路000巷9號套房18間工程合約問題（解除合約工程款新台幣
    370萬元。報酬：工程款總額抽百分之30計算）。四、定誠
    不動產部分：解除○○區○○段746號土地出售之專任合約問題
    （土地坪數1656.7坪，每坪59179元出售），共98041849元
    。報酬：總價百分之4計算。以上報酬委任人須半年至壹年
    內之付。」等手寫文字，上訴人否認其形式上真正（見本院
    卷第89頁）。
  ㈧兩造於105年3月24日簽訂如原審簡字卷第10至13頁之專任委
    託銷售契約書（下稱1050324委銷契約），約定由上訴人委
    託被上訴人銷售系爭土地，委託銷售期間自105年3月24日起
    至115年3月23日止，銷售金額扣除該契約所定開發銷售費用
    及上訴人成本，所得之淨利依照上訴人65%、被上訴人35%之
    比例分配，此契約經兩造協議於108年10月9日終止。
  ㈨被上訴人於105年3月25日代理上訴人與定誠不動產達成和解
    ，並解除定誠不動產委銷契約（見原審卷第41頁）。
  ㈩兩造於105年4月11日簽訂合作協議書（即系爭合作協議），
    其前言記載：「茲就桃園市○○區○○路000巷0號，建號○○區○○
    段659號，地號○○段744號745號746號土地等，銷售及排除與
    前包商郭恩齊及定誠不動產仲介有限公司之合約解除，雙方
    約定如下：」接續記載：「一、甲方（即上訴人）同意提供
    伍佰萬元正作為乙方（即被上訴人）出面協調之運作及酬謝
    金額，作為答謝之用。二、乙方須出面協調解除以上兩家公
    司之解約問題。三、並協助解除○○區○○段746號土地禁治產
    問題，所有雜支由前項提供500萬元內扣除。四、因甲方目
    前尚無現款500萬元，所以開立本票乙紙票號WG00000000，
    面額500萬元作為乙方抵押之用，並同意乙方可先向法院聲
    請裁定本人決無異議，待日後有進帳即可兌現。」等語（見
    原審卷第29頁）。
  上訴人曾於104年10月2日後105年2月10日前某日，簽發如原
    審簡字卷第9頁所示未載到期日，票面金額500萬元，票號為
    WG00000000，票載發票日期為104年2月10日之本票（即系爭
    本票）予被上訴人，用以給付被上訴人委任報酬。
  被上訴人持系爭本票聲請桃園地院准許對上訴人為強制執行
    ，經105年4月22日桃園地院105年度司票字第2645號裁定准
    許（下稱系爭本票裁定，見簡字卷第18頁）。被上訴人嗣以
    系爭本票裁定為執行名義，向桃園地院聲請對上訴人為強制
    執行，經桃園地院於107年5月21日發給桃院豪八107年度司
    執字第35465號債權憑證（下稱系爭債權憑證，見簡字卷第1
    9至20頁）。
  被上訴人於108年7月19日協助上訴人提出「家事聲請處分受
    監護宣告人不動產狀」，聲請許可處分系爭土地應有部分2
    分之1，嗣因上訴人要求撤回聲請，而於108年10月21日遞出
    民事撤回狀（見原審卷第43、45、47頁）。
  被上訴人復於108年10月7日以系爭債權憑證為執行名義，向
    桃園地院聲請對上訴人為強制執行，經桃園地院以108年度
    司執字第84502號受理（下稱系爭執行事件），現因上訴人
    依108年12月12日桃園地院108年度桃簡聲字第130號裁定供
    擔保，自108年12月20日起停止執行（見系爭執行事件影卷
    ，外放）。
  上訴人因被上訴人出讓委銷契約之土地銷售權，於108年10月
    4日簽立欠條，記載：「茲本人夏翠萍今欠周継隆現金新台
    幣壹拾捌萬元，双方約定108年10月9日付清。」等語，嗣上
    訴人於108年10月9日給付被上訴人18萬元，兩造乃於委銷契
    約上記載：「本合約已予108-10-9日作廢」等語（見原審簡
    字卷第15、10頁）。　　
四、按確認之訴非原告有即受確認判決之法律上利益者，不得提
    起。所謂即受確認判決之法律上利益，係指法律關係之存否
    不明確，原告主觀上認其在法律上之地位有不安之狀態存在
    ，且此種不安之狀態，能以確認判決將之除去者而言（原最
    高法院52年台上字第1240號判例意旨參照）。又本票執票人
    ，依票據法第123條規定，聲請法院裁定許可對發票人強制
    執行，係屬非訟事件，此項聲請之裁定，及抗告法院之裁定
    ，僅依非訟事件程序，以審查強制執行許可與否，並無確定
    實體上法律關係存否之效力，如發票人就票據債務之存否有
    爭執時，應由發票人提起確認之訴，以資解決（原最高法院
    57年台抗字第76號判例意旨參照）。本件上訴人主張被上訴
    人僅完成依系爭合作協議書受委任之部分事務，委任報酬僅
    43萬8326元，但伊願給付100萬元，故系爭本票之票據債權
    逾100萬元部分不存在，被上訴人予以否認。兩造就系爭本
    票票據債權之多寡存有爭執，該法律關係存否不明確，致上
    訴人在私法上地位主觀上陷於不安之狀態，此不安之狀態能
    以確認判決除去，則上訴人提起本件確認之訴，應有即受確
    認判決之法律上利益，先予敘明。
五、本件經依民事訴訟法第463條準用同法第270條之1第1項第3
    款規定整理並協議簡化爭點，兩造同意以本院111年6月14日
    準備程序簡化之爭點為辯論範圍（見本院卷第139頁筆錄）
    。茲就兩造之爭點及本院之判斷，分述如下：
  ㈠上訴人依系爭合作協議委任被上訴人處理之事務，除甲事務
    外，是否包含乙事務？
　⒈按解釋意思表示，固須探求當事人之真意，不得拘泥於所用
    之辭句，但所用之辭句業已表示當事人真意，無須別事探求
    者，即不得反捨所用之辭句而更為曲解（最高法院86年度台
    上字第3042號判決意旨參照）。本件兩造簽訂系爭合作協議
    ，前言記載：「茲就桃園市○○區○○路000巷0號，建號○○區○○
    段659號，地號○○段744號745號746號土地等，銷售及排除與
    前包商郭恩齊及定誠不動產仲介有限公司之合約解除，雙方
    約定如下：」接續記載：「一、甲方（即上訴人）同意提供
    伍佰萬元正作為乙方（即被上訴人）出面協調之運作及酬謝
    金額，作為答謝之用。二、乙方須出面協調解除以上兩家公
    司之解約問題。三、並協助解除○○區○○段746號土地禁治產
    問題，所有雜支由前項提供500萬元內扣除。四、因甲方目
    前尚無現款500萬元，所以開立本票乙紙票號WG00000000，
    面額500萬元作為乙方抵押之用，並同意乙方可先向法院聲
    請裁定本人決無異議，待日後有進帳即可兌現。」等語，為
    兩造所不爭執（見兩造不爭執事項㈩），觀此內容，可知兩
    造簽訂系爭合作協議，約定上訴人應給付被上訴人委任報酬
    500萬元，被上訴人則應協助上訴人解除系爭土地禁治產問
    題及為系爭土地之銷售。系爭合作協議所用辭句，已明確表
    示兩造真意。堪認上訴人依系爭合作協議委任被上訴人處理
    之事務，除解除與郭恩齊、定誠不動產間契約之甲事務外，
    亦包括處理李芳中禁治產問題以銷售系爭土地之乙事務，甚
    為明確。
　⒉被上訴人雖辯稱：兩造於105年2月10日就甲事務委任簽訂系
    爭1050210委任書時，上訴人於同日簽發系爭本票支付500萬
    元委任報酬，可知甲事務之委任報酬即為500萬元。系爭合
    作協議僅在前言提及銷售，不能認其委任之事務包括乙事務
    ，系爭合作協議約定伊協助上訴人解除系爭土地禁治產問題
    ，僅係約定上訴人毋須支付出雜支費，不能認定系爭合作協
    議委任之事務包括乙事務云云，並另以證人即被上訴人助理
    朱明明之證述詞為證。經查：
　  ⑴上訴人於104年10月2日後105年2月10日前某日，簽發系爭
      本票予被上訴人，用於給付被上訴人委任報酬乙節，兩造
      並無爭執（見兩造不爭執事項），而審諸兩造不爭執事
      項㈢至㈥所列委託授權書及委任書之內容，可知：上訴人於
      105年2月10日委任被上訴人代為解決郭恩齊、定誠不動產
      積欠上訴人之債務，有關定誠不動產委銷契約之解除部分
      ，上訴人同意以9萬元和解；有關郭恩齊工程合約部分，
      上訴人授權被上訴人代為處理其與郭恩齊在授權生效前之
      全部債權債務，約定被上訴人收款完成須將○○路套房爭議
      工程完工，上訴人放棄債權回收之金額，並同意給付被上
      訴人37萬元。於此之前，溯至104年10月2日，未見兩造間
      有上訴人須支付委任報酬予被上訴人之權利義務關係發生
      ，衡情上訴人不至於提前簽發系爭本票交予被上訴人。準
      此，被上訴人辯稱：上訴人係於105年2月10日簽發系爭本
      票等語，應屬合於事理常情，堪予採信。
　  ⑵然查，上訴人於105年2月10日委任被上訴人處理甲事務，
      有關郭恩齊工程合約部分僅須支付被上訴人37萬元；有關
      定誠不動產委銷契約之解除部分，則同意以9萬元和解，
      二項金額合計僅有46萬元（370,000+90,000=460,000），
      與系爭本票票面金額高達500萬元，相差甚多。是上訴人
      於105年2月10日簽發系爭本票所欲支付者，顯非僅此2筆
      費用，而係用於支付與甲事務有關之其他費用。而審諸兩
      造於105年2月10日簽訂前揭委託授權書及委任契約後，隨
      即於105年3月24日簽訂1050324委銷契約，由上訴人委託
      被上訴人銷售系爭土地，被上訴人並於105年3月25日代理
      上訴人與定誠不動產達成和解，解除定誠不動產委銷契約
      ，且於105年4月11日與上訴人簽訂系爭合作協議，約定以
      系爭本票擔保委任報酬500萬元之支付，另約定由上訴人
      委任被上訴人處理甲事務及乙事務等情，循此脈絡可知，
      上訴人於105年2月10日簽發系爭本票欲支付之委任報酬，
      應包括甲事務及乙事務之處理，不能因上訴人於105年2月
      10日先簽發系爭本票，即謂系爭合作協議委任之事務不包
      括乙事務。被上訴人辯稱：系爭合作協議僅在前言提及銷
      售，不能認其委任事務包括乙事務，系爭合作協議約定伊
      協助上訴人解除系爭土地禁治產問題，僅係約定上訴人毋
      須支付出雜支費云云，核與事情發展脈絡扞格，並與系爭
      合作協議約定內容相左，不能採信。
　  ⑶朱明明固證稱：土地解約報酬是依土地價值抽成。另因李
      芳中受禁治產宣告，土地不能夠賣出去，上訴人說他手頭
      上沒有那麼多錢，請伊幫忙聲請解除禁治產，上訴人的錢
      就比較能夠動，土地才能貸款或是賣掉，但這部分是幫忙
      的，與系爭本票無關云云（見原審卷第112至118頁）。然
      觀諸系爭1050210委任書上增載文字，可知：被上訴人經
      計算系爭土地1656.7坪而以每坪5萬9179元出售可得總價
      為9804萬1849元，並以4%估算其委任報酬。並可知：被上
      訴人係以系爭土地銷售為前提，在系爭1050210委任書上
      增載上開文字。再者，依前揭增載文字，計算出委任報酬
      高達392萬1674元（98,041,849×4%=3,921,674，小數點以
      下四捨五入，下同），倘被上訴人僅受任處理定誠不動產
      委銷契約解除事務即有如此高額之報酬，亦顯與常情不合
      。證人朱明明所稱：土地賣掉是幫忙與系爭本票無關云云
      ，既與系爭合作協議約定內容不符，復與常情有悖，自不
      能據為上訴人不利之認定。
  ㈡被上訴人是否已完成系爭合作協議之受委任事務？委任報酬
    數額應如何計算？
  ⒈被上訴人依系爭合作協議受委任處理之事務包括甲事務及乙
    事務，已如前述。而乙事務包括「聲請許可處分受禁治產宣
    告之李芳中之系爭土地應有部分2分之1」及「銷售系爭土地
    」，被上訴人就此均未完成，此由被上訴人雖於108年7月19
    日協助上訴人提出「家事聲請處分受監護宣告人不動產狀」
    ，聲請許可處分系爭土地應有部分2分之1，但嗣已應上訴人
    之要求，於108年10月21日撤回（見兩造不爭執事項）；兩
    造就系爭土地雖簽訂1050324委銷契約，約定由上訴人委託
    被上訴人自105年3月24日起至115年3月23日止銷售系爭土地
    ，但業經兩造協議於108年10月9日終止（見兩造不爭執事項
    ㈧）等情，即可知悉。另由被上訴人辯稱：如認包含乙事務
    ，上訴人得扣除委任報酬金額為331萬3585元云云（見本院
    卷第103頁），更可佐證被上訴人確未完成乙事務。
  ⒉查，系爭1050210委任書上增載有：「三、郭恩齊部分：和解
    ○○○○路000巷9號套房18間工程合約問題（解除合約工程款新
    台幣370萬元。報酬：工程款總額抽百分之30計算）。四、
    定誠不動產部分：解除○○區○○段746號土地出售之專任合約
    問題（土地坪數1656.7坪，每坪59179元出售），共9804184
    9元。報酬：總價百分之4計算。以上報酬委任人須半年至壹
    年內之付。」等手寫文字，上訴人原不爭執其形式上真正（
    見本院前審卷第61頁），嗣追復爭執，並撤銷其自認（見本
    院卷第110頁第12列），惟未經被上訴人同意，且未舉證以
    實其說，仍應認前揭增載文字之內容為真正。而依此計算，
    其中關於和解○○路套房工程合約問題部分之委任報酬應為11
    1萬元（3,700,000×30%=1,110,000，內含上訴人於105年4月
    11日支付之37萬元，詳後述）；解除系爭土地銷售專任合約
    問題部分委任報酬則應為392萬1674元（98,041,849×4%=3,9
    21,674），二者合計為503萬1674元（11,100,000+3,921,67
    4=5,031,674），核與系爭合作協議約定之委任報酬500萬元
    相近，參諸被上訴人辯稱：兩造約定之500萬元委任報酬是
    以503萬1673元打折之結果（見本院卷第122頁）；上訴人亦
    同意以此手寫文字作為計算委任報酬基礎等語（見本院卷第
    153頁）。堪認兩造簽訂系爭合作協議時確實循此計算，並
    經刪去不足萬元尾數而為委任報酬500萬元之約定基礎。據
    此，甲事務其中有關郭恩齊工程合約部分委任報酬本為111
    萬元；定誠不動產委銷契約解除部分則與乙事務合併計算委
    任報酬本為392萬1674元，二者合計503萬1674元，經打折為
    500萬元，其中甲事務中定誠不動產委銷契約解除部分，雖
    未經兩造明確約定委任報酬數額，然參酌兩造於105年1月20
    日簽立如原審卷第81頁所示委任書記載：定誠不動產銷售契
    約解除及和解，上訴人同意以9萬元和解；上訴人因被上訴
    人出讓委銷契約之土地銷售權，給付被上訴人18萬元等情（
    見兩造不爭執事項㈤、），可知處理解除委銷契約之費用不
    高，考量律師受任處理相同事務收費行情，此部分委任報酬
    應以6萬元計之，始屬合理。據此，乙事務原本之委任報酬
    ，應以定誠不動產委銷契約解除部分與乙事務合併計算之委
    任報酬即392萬1674元扣除定誠不動產委銷契約解除部分之6
    萬元計之，而為386萬1674元（3,921,674-60,000=3,861,67
    4），依比例計算乙事務在約定之500萬元委任報酬中之數額
    為383萬7365元（3,861,674×〈5,000,000÷5,031,674〉=3,837
    ,365）。 
  ⒊至於1050324委銷契約約定被上訴人受託銷售系爭土地，銷售
    金額扣除該契約所定開發銷售費用及上訴人成本，所得之淨
    利依照上訴人65%、被上訴人35%之比例分配，則屬於兩造間
    額外之利潤分享約定，無須列入前揭計算，附此敘明。　
  ㈢上訴人依票據法律關係，請求確認系爭本票債權逾100萬元部
    分對其不存在，有無理由？
  ⒈查，上訴人簽發系爭本票擔保系爭合作協議約定500萬元委任
    報酬之清償，而被上訴人依系爭合作協議受委任之事務包括
    甲事務及乙事務，委任報酬約定為500萬元，其中屬於未完
    成之乙事務委任報酬部分則為383萬7365元，業如前述。準
    此，被上訴人得請求上訴人給付之500萬委任報酬，扣減未
    完成部分之委任報酬383萬7365元，尚得請求116萬2635元（
    5,000,000-3,837,365=1,162,635）。
  ⒉又上訴人主張：伊就甲事務已給付被上訴人委任報酬37萬元
    乙情，被上訴人僅辯稱：此非屬系爭合作協議約定之委任報
    酬云云，並未否認收受此筆款項（見本院卷第129頁）。查
    ，兩造於105年1月20日簽訂委任書，記載：委任人即上訴人
    因受債務人郭恩齊積欠債務，惟無暇出面處理，特委任受任
    人即被上訴人代為解決，○○路套房工程案件，委任人同意付
    37萬元，受任人必須將本棟套房裝潢完工等語（見原審卷第
    67頁）。被上訴人依委任書受任之內容，核與系爭合作協議
    記載甲事務其中○○路套房前包商郭恩齊之合約解除部分相同
    ，被上訴人既在前揭委任書上：「並於今日完成付款全額。
    簽收日105.4.11日價款37萬元正：簽收人」之手寫文字「簽
    收人」後用印，可認其就系爭合作協議書約定受任之事務已
    受領委任一部分委任報酬37萬元。是被上訴人尚得請求之委
    任報酬116萬2635元，應再扣除其已受領之37萬元，得再請
    求79萬2635元（1,162,635-370,000=792,635）。準此，被
    上訴人持有系爭本票，對於上訴人之本票債權其中逾79萬26
    35元，及自104年2月11日起至清償日止，按年息6%計算之利
    息部分（算至111年2月10日之本息合計112萬5542元〈792,63
    5+792,635×6%×7=1,125,542〉），即非存在。則上訴人主張
    ：被上訴人持有系爭本票對伊之票據債權逾100萬元部分對
    於上訴人不存在等語，在前揭範圍內，應屬可採。  
六、綜上所述，上訴人依票據之法律關係，求為確認被上訴人持
    有之系爭本票，對於上訴人之票據債權逾79萬2635元，及自
    104年2月11日起至清償日止，按年息6%計算之利息部分不存
    在，為有理由，應予准許。逾此部分，則非有據，不應准許
    。從而，原審就上開應准許部分，為上訴人敗訴之判決，尚
    有未洽。上訴論旨指摘原判決此部分不當，求予廢棄改判，
    為有理由。爰由本院廢棄改判如主文第二項所示。至於上訴
    人之訴不應准許部分，原審為上訴人敗訴之判決，經核並無
    不合。上訴意旨指摘原判決此部分不當，求予廢棄改判，為
    無理由，應駁回此部分之上訴。
七、本件事證已臻明確，兩造其餘之攻擊或防禦方法及所用之證
    據，經本院斟酌後，認為均不足以影響本判決之結果，爰不
    逐一論列，附此敘明。
八、據上論結，本件上訴為一部有理由，一部無理由。依民事訴
    訟法第450條、第449條第1項、第79條，判決如主文。
中　　華　　民　　國　　111 　年　　8 　　月　　2 　　日
                  民事第十四庭  
                        審判長法  官  蔡和憲
                              法  官  周珮琦
                              法  官  周群翔
正本係照原本作成。
上訴人不得上訴。
被上訴人如不服本判決，應於收受送達後20日內向本院提出上訴
書狀，其未表明上訴理由者，應於提出上訴後20日內向本院補提
理由書狀（均須按他造當事人之人數附繕本）上訴時應提出委任
律師或具有律師資格之人之委任狀；委任有律師資格者，另應附
具律師資格證書及釋明委任人與受任人有民事訴訟法第466條之1
第1項但書或第2項所定關係之釋明文書影本。
中　　華　　民　　國　　111 　年　　8 　　月　　2 　　日

                              書記官  秦千瑜